# 年中非同一控制下企业合并的抵消

提问人：anna633 时间：2020-04-02 08:05:28
本公司A持有公司B股权40%，C对B控股，C持有B60%股权。现在A公司 2019 年 7 月收购C持有60%股权,收购日B公司的未分配利润-200万，B公司净资产 400 万，A公司支付 300 万收购C持有60%股权，收购后A持有公司B股权100%。收购前后A单体报表按成本法核算，按长期股权投资增加 300 万入账，收购前B公司未并入A公司的合并报表。
请教陈版
1 、本公司A收购C持有的60%后，购并日未分配利润是否要在期末合并报表中抵消？该如何抵消？
2 、 2019 年年末做合共报表抵消时，如根据7-12月的累计未分配利润做抵消的话，资产负债表和利润表如何保持一致？

回答人：chenyiwei
1 、因为是非同一控制下合并，因此被收购方在合并日的所有权益项目均需与被收购方的合并成本（=原持有40%股权于购买日的公允价值+增持60%股权的实际成本）向抵销，差额确认商誉。
2 、长期股权投资的成本部分是对应于购买日（ 7 月）的净资产，后续模拟权益法仅针对 7 ～ 12 月的净利润，这样年末仍然是平衡的。